臺灣基隆地方法院刑事判決　　　　　　　 94年度訴字第338號
公　訴　人　臺灣基隆地方法院檢察署檢察官
被　　　告　甲○○　男　44歲.
上列被告因毒品危害防制條例案件，經檢察官提起公訴（94年度
毒偵字第903 號），本院合議庭裁定由受命法官獨任進行簡式審
判程序，判決如下：
    主  文
甲○○連續施用第一級毒品，累犯，處有期徒刑壹年。
    理  由
一、犯罪事實：
    甲○○前於民國88年間因施用第二級毒品案件，經依本院88
    年度毒聲字第2170號裁定送觀察、勒戒後，有繼續施用毒品
    傾向，復經本院以88年度毒聲字第2390號裁定令入戒治處所
    施以強制戒治，經送執行戒治處分後，於90年7 月18日執行
    戒治期滿，並經臺灣基隆地方法院檢察署檢察官於90年9 月
    21日以90年度戒毒偵字第85號為不起訴處分。甲○○又因施
    用第一級毒品案件，再依本院90年度毒聲字第1480號裁定令
    入戒治處所施以強制戒治（經送執行戒治處分後，已於91年
    12月15日執行戒治期滿），並經本院以90年度訴字第676 號
    判處有期徒刑10月確定（經送監執行，已於92年10月12日縮
    短刑期執行完畢）；嗣甲○○再因施用第一級毒品案件，經
    本院以93年度訴字第44號判處有期徒刑1 年確定，經送監執
    行，甫於94年2 月6 日縮短刑期執行完畢。詎甲○○仍不知
    悔改，復基於施用第一級毒品之概括犯意，自94年2 月8 日
    起至94年5 月26日上午某時止，連續在基隆市仁愛區○○○
    路195 巷2 號住處內、基隆市不詳醫院廁所內及基隆市不詳
    地址公廁內等處，以將海洛因粉末加水稀釋後注射於靜脈血
    管之方式，以約每日施用1 至2 次之頻率，多次施用第一級
    毒品海洛因。嗣經基隆市警察局第二分局警員於94年3 月18
    日上午10時30分許在基隆市○○街141 之6 號執行搜索時查
    獲。
二、程序事項：
  （一）本件被告甲○○所犯並非死刑、無期徒刑、最輕本刑為
        3 年以上有期徒刑之罪或高等法院管轄第一審案件，其
        於準備程序進行中，先就被訴事實為有罪之陳述，經告
        知其簡式審判程序之旨，並聽取公訴人及被告之意見後
        ，本院合議庭依刑事訴訟法第273 條之1 第1 項之規定
        ，裁定由受命法官獨任進行簡式審判程序，合先敘明。
  （二）按犯毒品危害防制條例第10條之罪者，檢察官應聲請法
        院裁定令被告入勒戒處所觀察、勒戒，其期間不得逾2
        月；觀察、勒戒或強制戒治執行完畢釋放後，5 年內再
        犯同條例第10條之罪者，檢察官應依法追訴；毒品危害
        防制條例第20條第1 項、第23條第1 項分別定有明文。
        查被告甲○○因施用毒品案件，經本院以88年度毒聲字
        第2390號裁定令入戒治處所施以強制戒治，於90年7 月
        18日執行戒治期滿釋放，又因施用毒品案件，再經本院
        90年度毒聲字第1480號裁定令入戒治處所施以強制戒治
        ，於91年12月15日執行戒治期滿釋放，此有被告前案紀
        錄表暨入出監資料表各1 份在卷可稽。被告於前述強制
        戒治處分執行完畢後，被訴其復於5 年內再犯毒品危害
        防制條例第10條第1 項之罪名，依上開規定，其犯罪之
        訴追條件已經具備。
三、證據名稱：
　（一）被告自白：被告甲○○於司法警察調查中、檢察官偵查
        中、本院準備程序及審理中自白上述犯罪事實，其任意
        自白核與下列事證相符，自應採為證據。
  （二）書證：台灣尖端先進生技醫藥股份有限公司出具之濫用
        藥物尿液檢驗報告書1 份（附於偵查卷第71頁）：被告
        於94年3 月18日經警查獲後採集之尿液檢體（編號：94
        - 二-196號）經檢驗結果，呈海洛因代謝物之嗎啡陽性
        反應。
  （三）綜上積極證據，上述犯罪事實已得確切之證明，被告犯
        行堪以認定，應依法論罪科刑。
四、論罪及科刑之理由：
  （一）查海洛因係毒品危害防制條例第2 條第2 項第1 款所定
        之第一級毒品。核被告所為，係犯毒品危害防制條例第
        10條第1 項之施用第一級毒品罪。被告施用第一級毒品
        前後，持有第一級毒品海洛因之低度行為，應分別為其
        施用第一級毒品之高度行為所吸收，不另論罪。
  （二）被告先後多次施用第一級毒品之犯行，時間緊接，所犯
        係構成要件相同之罪名，顯係基於概括犯意反覆為之，
        為連續犯，應依刑法第56條之規定，以一罪論，並依法
        加重其刑。公訴意旨雖未就被告於94年2 月8 日起至同
        年3 月18日止施用第一級毒品以外之施用第一級毒品犯
        行部分提起公訴，惟被告所為該部分如犯罪事實欄所載
        之連續施用第一級毒品犯行與公訴人起訴之犯罪事實既
        具有連續犯之裁判上一罪關係，為起訴效力所及，本院
        自應併予審究，附此敘明。
　（三）被告前因施用第一級毒品案件，經本院以93年度訴字第
        44號判處有期徒刑1 年確定，經送監執行，甫於94年2
        6 日縮短刑期執行完畢，有被告前案紀錄表1 份在卷可
        按，其在5 年以內再犯本件有期徒刑以上之罪，為累犯
        ，應依刑法第47條規定，遞予加重其刑。
  （四）本院審酌海洛因毒品對於人體會產生成癮性，係足以危
        害個人健康及社會安全之管制藥物，被告有多次毒品前
        科，並經執行觀察、勒戒、強制戒治完畢，猶不知戒除
        濫行施用毒品惡習，再犯本件施用毒品罪，深陷毒坑無
        法自拔，及其一再犯罪之自我麻醉動機、犯罪之手段、
        所生自我戕害結果及犯罪後坦承犯行之態度等一切情狀
        ，量處如主文所示之刑，以示懲儆。
五、應適用之法條：
    刑事訴訟法第273 條之1 第1 項、第284 條之1 、第299 條
    第1 項前段、第310 條之2 、第454 條，毒品危害防制條例
    第10條第1 項、第23條第2 項，刑法第11條、第56條、第47
    條。
六、上訴方式之曉示：
    如不服本判決，得於收受送達後10日內，向本院提出上訴書
    狀，上訴於臺灣高等法院。
本案經檢察官樊家妍到庭執行職務。
中　　華　　民　　國　　94　　年　　6 　　月　　10　　日
                  刑事第一庭法　官  蔡岱霖
以上正本證明與原本無異。
對於本判決如有不服，應於收受送達後10日內，向本院提出上訴
書狀，上訴於臺灣高等法院，並按他造當事人之人數附具繕本。
中　　華　　民　　國　　94　　年　　6 　　月　　10　　日
                      　　　書記官  明祖斌
附錄：
本判決論罪之法條全文
毒品危害防制條例第10條第1項：
施用第一級毒品者，處6月以上5年以下有期徒刑。
